【裁判字號】    95,上易,68
【裁判日期】    950413
【裁判案由】    毒品危害防制條例
【裁判全文】
臺灣高等法院臺中分院刑事判決          95年度上易字第68號
上  訴  人
即  被  告  乙○○
上列上訴人因毒品危害防制條例案件，不服臺灣彰化地方法院94
年度易字第1084號中華民國94年11月24日第一審判決（起訴案號
：臺灣彰化地方法院檢察署94年度毒偵字第4468號），提起上訴
，本院判決如下：
    主  文
原判決撤銷。
鍾健郎連續施用第二級毒品，累犯，處有期徒刑陸月，如易科罰
金，以參佰元折算壹日。
扣案之甲基安非他命壹包（毛重約壹點捌公克），沒收銷燬之。
   犯罪事實
一、鍾健郎於民國87年間，曾因違反毒品危害防制條例案件，經
    臺灣彰化地方法院以87年度毒聲字第2056號裁定移送觀察、
    勒戒後，認無繼續施用毒品之傾向，由臺灣彰化地方法院檢
    察署檢察官於87年12月7日，以87年度偵字第10545號為不起
    訴處分確定；復於88年間，又因違反毒品危害防制條例案件
    ，經臺灣彰化地方法院以88年度毒聲字第4903號裁定送觀察
    、勒戒後，認有繼續施用毒品之傾向，經檢察官聲請強制戒
    治，並提起公訴，嗣經臺灣彰化地方法院裁定令入戒治處所
    施予強制戒治 1年，自88年12月13日起入臺灣雲林戒治所施
    以強制戒治滿 3月後，其成效經評定合格，無繼續戒治必要
    ，再經臺灣彰化地方法院以89年度毒聲字第1916號裁定停止
    戒治，所餘戒治期間付保護管束，詎其於保護管束期間又因
    違反保護管束應遵守事項情節重大，經臺灣彰化地方法院以
    89年度毒聲字第4458號裁定撤銷停止戒治，所餘期間令入戒
    治處所施以強制戒治，於90年 6月19日戒治期滿；而上開刑
    事案件部分，則經臺灣彰化地方法院以88年度員簡字第 481
    號判處有期徒刑 3月確定；89年10月24日，又因違反毒品危
    害防制條例案件，經臺灣彰化地方法院以89年度彰簡字第70
    4號判處有期徒刑5月確定；90年 2月2日、90年11月2日，又
    因違反毒品危害防制條例等案件，經臺灣彰化地方法院分別
    以90年度易字第30號及90年度訴字第1062號各判處有期徒刑
    7月及8月、1年2月，上開3罪，嗣合併定應執行有期徒刑2年
    2月確定。而上開各案所處之有期徒刑經接續執行，於92 年
    1月17日假釋出獄付保護管束，迄93年2月15日未經撤銷其假
    釋，而視為業已執行完畢。詎其仍不知悔改，於前開強制戒
    治執行完畢釋放後 5年內，復基於施用第二級毒品甲基安非
    他命之概括犯意，自94年8月3日某時起至94年8月25日上午6
    時許止，在其位於彰化縣芳苑鄉王功村新厝巷 3號之居所及
    彰化縣境內其他不詳處所，以將第二級毒品甲基安非他命置
    放於玻璃吸食器內，外用火加以燒烤使成氣體後吸食之方式
    ，連續施用第二級毒品甲基安非他命多次。嗣於94年8月25
    日23時30分許，在彰化縣福興鄉○○路○段536巷58號前，為
    警查獲，並扣得其持有之第二級毒品甲基安非他命1包（毛
    重約1.8公克）。
二、案經彰化縣警察局鹿港分局報請臺灣彰化地方法院檢察署檢
    察官偵查起訴。
    理  由
一、訊據被告乙○○對於上開犯罪事實坦承不諱，且其於94年8
    月25日為警查獲時所採取之尿液及遭查扣之白色結晶顆粒一
    包，經送鑑驗結果，尿液中確呈甲基安非他命陽性反應，而
    該包白色結晶顆粒，確含有甲基安非他命成分等情，亦有彰
    化縣警察局鹿港分局委託檢驗尿液代號與真實姓名對照單、
    彰化縣衛生局94年9月5日煙檢字第943797號煙毒尿液檢驗成
    績書及彰化縣警察局鹿港分局查獲涉嫌毒品危害防制條例毒
    品初驗報告書在卷可按（見偵查卷第17、18頁，原審卷第15
    頁），被告之自白確與事實相符，應堪採信。再查，被告曾
    因施用毒品案件，經原審以87年度毒聲字第2056號裁定移送
    觀察、勒戒後，認無繼續施用毒品之傾向，由臺灣彰化地方
    法院檢察署檢察官於87年12月7日，以87年度偵字第10545號
    為不起訴處分確定；復於88年間，又因施用毒品案件，經原
    審以88年度毒聲字第4903號裁定送觀察、勒戒後，認有繼續
    施用毒品之傾向，嗣經原審裁定令入戒治處所施予強制戒治
    1年，自88年12月13日起送臺灣雲林戒治所施以強制戒治滿3
    月後，其成效經評定合格，無繼續戒治必要，經原審以89
    年度毒聲字第1916號裁定停止戒治，所餘戒治期間付保護管
    束，詎其於保護管束期間又因違反保護管束應遵守事項情節
    重大，經原審以89年度毒聲字第4458號裁定撤銷停止戒治，
    所餘期間令入戒治處所施以強制戒治，於90年6月19日戒治
    期滿等情，有臺灣高等法院被告全國前案紀錄表及臺灣彰化
    地方法院檢察署刑案資料查註紀錄表在卷足憑，被告於上開
    強制戒治執行完畢釋放後，5年內再犯施用毒品罪，應依法
    論科。
二、核被告所為，係犯毒品危害防制條例第10條第2項之施用第
    二級毒品罪。被告為施用毒品而持有第二級毒品，其持有之
    低度行為應為施用之高度行為所吸收，不另論罪。被告先後
    多次施用第二級毒品之犯行，時間緊接，犯罪構成要件相同
    ，顯係基於概括犯意反覆為之，為連續犯，應依刑法第56條
    規定，以一罪論，並依法加重其刑。又被告曾因違反毒品危
    害防制條例案件，經臺灣彰化地方法院以88年度員簡字第48
    1號判處有期徒刑3月確定；89年10月24日，又因違反毒品危
    害防制條例案件，經臺灣彰化地方法院以89年度彰簡字第70
    4號判處有期徒刑5月確定；90年2月2日、90年11月2日，又
    因違反毒品危害防制條例等案件，經臺灣彰化地方法院分別
    以90年度易字第30號及90年度訴字第1062號各判處有期徒刑
    7月及8月、1年2月，上開3罪，嗣合併定應執行有期徒刑2年
    2月確定。而上開各案所處之有期徒刑經接續執行，於92年1
    月17日假釋出獄付保護管束，迄93年2月15日未經撤銷其假
    釋，而視為業已執行完畢，有上開前科紀錄表附卷可憑，其
    於受有期徒刑之執行完畢後，5年內再犯有期徒刑以上之本
    罪，為累犯，應依刑法第47條規定遞加重其刑。
四、原審以被告罪證明確，予以論罪科刑，固非無見，惟：(一)本
    案僅扣得被告所持有之甲基安非他命 1包，原審判決主文卻
    誤載為11包，(二)被告上開強制戒治執行期滿之時間為90年 6
    月19日（同年月20日接續執行上開有期徒刑3月)，原審誤為
    同年月20日，均有未洽，被告上訴意旨以原審量刑過重為由
    ，指摘原判決不當，雖無理由，但原審判決既有上開可議之
    處，即屬不能維持，應由本院將原判決撤銷改判。爰審酌被
    告前曾有施用毒品犯行，經送觀察勒戒、強制戒治執行完畢
    釋放後，猶不知悔改，再施用毒品不輟，不僅戕害自身健康
    ，更辜負國家將之視為病人，並施以長時間之戒治處遇之苦
    心，惟其對他人權益之侵害仍屬有限，而本次施用毒品之時
    間不長，犯後坦承犯行，態度良好，且目前已覓得工作（有
    在職證明、薪資轉帳資料附卷可證）暨其犯罪動機、目的、
    手段、施用之次數等一切情狀，量處如主文所示之刑，並諭
    知易科罰金之折算標準。扣案之甲基安非他命1包 (毛重約1
    .8 公克)，係屬第二級毒品，應依毒品危害防制條例第18條
    第1項前段規定，沒收銷燬之。
據上論結，應依刑事訴訟法第369條第1項前段、第364條、第299
條第1項前段，毒品危害防制條例第10第2項，刑法第11條、第56
條、第47條，罰金罰鍰提高標準條例第2條第1項判決如主文。
本案經檢察官甲○○到庭執行職務。
中    華    民    國    95    年    4    月   13      日
            刑事第十庭  審判長法  官  林  照  明
                              法  官  唐  光  義
                              法  官  蔡  名  曜
上列正本證明與原本無異。
不得上訴。
                              書記官  劉  恆  宏
中    華    民    國    95    年    4    月   17      日
附錄論罪科刑之法條：
毒品危害防制條例第10條
施用第一級毒品者，處 6 月以上 5 年以下有期徒刑。
施用第二級毒品者，處 3 年以下有期徒刑。
                                                      Ａ


司法院資訊處製作；財團法人民間司法改革基金會備份。
